臺灣臺中地方法院刑事裁定
111年度撤緩字第189號
聲  請  人  臺灣臺中地方檢察署檢察官
受  刑  人  吳信緯


上列受刑人因違反洗錢防制法等案件，經檢察官聲請撤銷緩刑之
宣告（111年度執助字第1748號、111年度執聲字第1925號），本
院裁定如下：
    主  文
吳信緯之緩刑宣告撤銷。
    理  由
一、聲請意旨略以：受刑人吳信緯因違反洗錢防制法等案件（聲
    請書記載為幫助犯詐欺取財案件），經臺灣桃園地方法院於
    民國109年7月30日以109年度金訴字第25號判決判處拘役40
    日、緩刑2年，於109年9月3日確定在案。惟受刑人違反保安
    處分執行法第74條之2第2、4、5款規定情節重大，顯然緩刑
    對其難收矯治之效，爰依刑事訴訟法第476條規定，聲請撤
    銷其緩刑之宣告等語。
二、按受保護管束人在保護管束期間內，應遵守左列事項：一、
    保持善良品行，不得與素行不良之人往還。二、服從檢察官
    及執行保護管束者之命令。三、不得對被害人、告訴人或告
    發人尋釁。四、對於身體健康、生活情況及工作環境等，每
    月至少向執行保護管束者報告一次。五、非經執行保護管束
    者許可，不得離開受保護管束地；離開在10日以上時，應經
    檢察官核准；受保護管束人違反前條各款情形之一，情節重
    大者，檢察官得聲請撤銷保護管束或緩刑之宣告，保安處分
    執行法第74條之2、第74條之3第1項分別定有明文。
三、經查：
  ㈠本案受刑人之住所設於臺中市○○區○○路000○00號六樓之4，有
    受刑人之個人戶籍資料查詢結果1紙在卷可稽，是本案由臺
    灣臺中地方檢察署檢察官聲請本院裁定撤銷受刑人之緩刑宣
    告，本院有管轄權。而受刑人前因違反洗錢防制法等案件，
    經臺灣桃園地方法院於109年7月30日以109年度金訴字第25
    號判決判處拘役40日、緩刑2年，於109年9月3日確定等情，
    有上開判決書及受刑人之臺灣高等法院被告前案紀錄表各1
    份在卷可稽，並經本院核閱卷證後確認無訛。
  ㈡受刑人於110年2月19日至臺灣臺中地方檢察署執行科報到時
    ，業經告知其所犯上開案件經臺灣桃園地方法院判處拘役40
    日、緩刑2年，緩刑期間付保護管束，並應遵守保安處分執
    行法第74條之2規定事項等情，有執行筆錄1份在卷可憑；又
    受刑人於同日復至臺灣臺中地方檢察署觀護人室報到時，已
    閱畢「臺灣臺中地方檢察署受保護管束人應遵守事項暨報到
    具結書」，其內容亦經觀護人當場解說，受刑人已完全瞭解
    ，當絕對遵從，若有違反應遵守事項之情形因而被撤銷假釋
    、緩刑或保護管束，絕無異議等情，有受刑人簽署之受保護
    管束人應遵守事項暨報到具結書1份在卷可查，該具結書中
    並已載明「受保護管束期間如欲離開大臺中地區應以書面或
    電話報告經觀護人許可，如離開10日以上時，應提出書面聲
    請，經觀護人轉呈檢察官核准」等語，足認受刑人對於保安
    處分執行法第74條之2第4款、第5款之規定，已清楚瞭解。
    然受刑人自111年4月18日起即未依規定至臺灣臺中地方檢察
    署觀護人室報到，經查詢受刑人業於111年3月2日已出境，
    迄本院於111年8月30日查詢日止，均未有入境紀錄，此有入
    出境資訊連結作業1紙存卷可參，卷內復無檢察官核准受刑
    人出境之相關資料，足認受刑人有違反保安處分執行法第74
    條之2第2、4、5款規定之情形，未服從執行保護管束者之命
    令，且依其未經檢察官核准即擅自出境，且出境期間甚長，
    堪認其違反情節重大。審酌受刑人受前揭緩刑之寬典，猶不
    知謹慎行為，在保護管束期間內，仍違反上開保護管束所應
    遵守事項且情節重大，足認其未能藉由緩刑宣告以達成自我
    警惕之效果，自有撤銷緩刑宣告以執行刑罰之必要。是聲請
    人前開聲請，為有理由，應予准許。
  ㈢至於聲請人雖以刑法第75條之1第1項第4款為向本院聲請撤緩
    刑宣告之依據，惟卷內就受刑人是否已履行臺灣桃園地方法
    院109年度金訴字第25號判決所諭知之預防再犯所為之必要
    命令，尚無從知悉，聲請人此部分之主張難認有理由，併此
    敘明。
據上論斷，應依刑事訴訟法第476條，保安處分執行法第74條之3
第1項，裁定如主文。　　
中　　華　　民　　國　　111 　  年　  8 　 月 　 31 　日
                  刑事第十四庭  法  官  王怡蓁
以上正本證明與原本無異。
如不服本裁定，應於收受送達後5日內向本院提出抗告狀。（應
附繕本）　　　　　　　　　
                                書記官  黃雅青
中　　華　　民　　國　　111 　年　　8 　　月　　31　　日